臺灣新北地方法院刑事判決
110年度審交訴字第147號
公  訴  人  臺灣新北地方檢察署檢察官
被      告  丁國彥


選任辯護人  林子翔律師
            盧建宏律師
上列被告因公共危險等案件，經檢察官提起公訴（110年度調偵
字第1598號），被告於準備程序中就被訴事實為有罪之陳述，經
本院合議庭裁定改以簡式審判程序審理，判決如下：
    主  文
丁國彥犯肇事致人傷害逃逸罪，處有期徒刑陸月，如易科罰金，
以新臺幣壹仟元折算壹日。緩刑貳年。
    事實及理由
一、丁國彥之普通小客車之駕駛執照業已自願繳回註銷，仍於民
    國110年1月29日某時，駕駛車牌號碼000-0000號自用小客車
    ，沿新北市三重區捷運路由疏洪東路1段往重新路4段方向行
    駛，嗣於同日15時5分許，行經該路段與重新路4段、重陽路
    1段之交岔路口，於停等紅綠燈後起步行駛時，本應注意汽
    車在同一車道行駛時，後車與前車之間應保持隨時可以剎停
    之距離，且駕駛人應注意車前狀況，並隨時採取必要之措施
    ，以避免危險之發生，而當時並無不能注意之情事，竟疏未
    注意及此，適鄭冬梅騎乘車牌號碼000-000號普通重型機車
    ，亦在上址停等紅綠燈，起步行駛後騎乘在丁國彥前方，遂
    遭丁國彥駕駛之自用小客車自後方追撞，鄭冬梅因而人車倒
    地，並受有頭部外併蜘蛛膜下腔出血、腸繫膜撕裂傷併腸繫
    膜動脈損傷及急性腹內出血、骨盆骨折併左髂內動脈損傷、
    左股骨骨折、左腓骨骨折、左大腿摩擦性燒傷及左足踝深部
    擦傷等傷害（過失傷害部分，另為公訴不受理判決）。詎丁
    國彥於肇事後，已知悉肇事致鄭冬梅受有傷害，仍基於肇事
    逃逸之犯意，於肇事後未協助救護，亦未留下真實姓名或聯
    絡方式，且未報警處理，旋即駕車離開現場。
二、證據： 
　㈠被告丁國彥於本院準備程序及審理時之自白。 　
　㈡新北市政府警察局警員製作之道路交通事故調查報告表、現
    場圖各1份、現場與車損照片20張。　　
　㈢國立臺灣大學醫學院附設醫院出具之診斷證明書1份。
　㈣卷附監視器畫面電子檔案光碟1張。
　㈤新北市政府車輛行車故鑑定委員會鑑定意見書1份。
　㈥公路監理電子閘門查詢資料1份。
三、論罪科刑：
  ㈠按行為後法律有變更者，適用行為時之法律，但行為後之法
    律有利於行為人者，適用最有利於行為人之法律，刑法第2
    條第1項定有明文。經查，本案被告行為後，刑法第185條之
    4業於110年5月28日經總統公布修正，並自同年月30日起生
    效。修正前之刑法第185條之4規定：「駕駛動力交通工具肇
    事，致人死傷而逃逸者，處一年以上七年以下有期徒刑。」
    修正後之條文則為：「（第1項）駕駛動力交通工具發生交
    通事故，致人傷害而逃逸者，處六月以上五年以下有期徒刑
    ；致人於死或重傷而逃逸者，處一年以上七年以下有期徒刑
    。（第2項）犯前項之罪，駕駛人於發生交通事故致人死傷
    係無過失者，減輕或免除其刑。」經比較新舊法，新法依被
    害人所受傷勢之輕重，科以不同法定刑度，其中致人傷害而
    逃逸之法定刑，由修正前之「處一年以上七年以下有期徒刑
    」，修正為「處六月以上五年以下有期徒刑」刑度，經比較
    新舊法，修正後之規定較有利於被告，是依刑法第2條第1項
    之規定，本件被告應適用修正後之刑法第185條之4第1項前
    段之規定論處。是核被告所為，係犯刑法第185條之4第1項
    前段之肇事致人傷害逃逸罪。
  ㈡爰審酌被告駕駛自用小客車肇事後，竟駕車離開現場，使受
    傷之被害人鄭冬梅之風險增加，實為不該，惟考量被告犯後
    已坦承犯行，態度尚可，並與被告人及告訴人林正國即被害
    人之配偶以新臺幣500萬元成立調解，且於110年12月27日調
    解當日支付被害人及告訴人同面額支票完畢，此有調解筆錄
    在卷可佐，兼衡其個人戶籍資料查詢結果註記小學畢業之教
    育程度、於警詢中自陳勉持之家庭經濟狀況、年近80歲且患
    有失智症、前無犯罪紀錄之素行、犯罪之動機、目的、手段
    、被害人所受傷勢等一切情狀，量處如主文所示之刑，並諭
    知易科罰金之折算標準。
  ㈢查被告未曾因故意犯罪受有期徒刑以上刑之宣告，有臺灣高
    等法院被告前案紀錄表附卷可稽，其因一時失慮，致罹刑典
    ，犯後已坦承犯行，並與被害人及告訴人成立調解，業如前
    述，堪認被告已盡力修復其犯罪所造成之損害，信其經此偵
    審程序及科刑教訓後，應知所警惕，當無再犯之虞，是本院
    認前開所宣告之刑，以暫不執行為適當，爰依刑法第74條第
    1項第1款規定，併予諭知緩刑2年，以啟自新。
據上論斷，應依刑事訴訟法第273條之1第1項、第299條第1項前
段，判決如主文。
本案經檢察官郝中興偵查起訴，由檢察官宋有容到庭執行職務。
中　　華　　民　　國　　111 　年　　1 　　月　　17　　日
                  刑事第二十三庭  法  官  龔書安
上列正本證明與原本無異。
如不服本判決，應於判決送達後20日內敘明上訴理由，向本院提
出上訴狀 (應附繕本) ，上訴於臺灣高等法院。其未敘述上訴理
由者，應於上訴期間屆滿後20日內向本院補提理由書「切勿逕送
上級法院」。
　　　　　　　　　　　　　　　　　書記官  石秉弘
中　　華　　民　　國　　111 　年　　1 　　月　　18　　日
附錄本案論罪科刑法條全文：
中華民國刑法第185條之4
駕駛動力交通工具發生交通事故，致人傷害而逃逸者，處6月以
上5 年以下有期徒刑；致人於死或重傷而逃逸者，處1年以上7年
以下有期徒刑。
犯前項之罪，駕駛人於發生交通事故致人死傷係無過失者，減輕
或免除其刑。